【裁判字號】    95,交訴,149
【裁判日期】    951127
【裁判案由】    公共危險
【裁判全文】
臺灣板橋地方法院刑事判決             95年度交訴字第149號
公  訴  人  臺灣板橋地方法院檢察署檢察官
被      告  李恒偉
上列被告因公共危險案件，經檢察官聲請簡易判決處刑（九十五
年度偵字第一七六八二號），本院認不宜以簡易判決處刑，改依
通常程序審理，而被告於準備程序中對被訴之事實為有罪陳述，
本院合議庭裁定由受命法官獨任行簡式審判程序，並判決如下：
    主  文
李恒偉駕駛動力交通工具肇事，致人受傷而逃逸，累犯，處有期
徒刑柒月。
    事  實
一、李恒偉前於民國八十九年間因違反毒品危害防制條例案件，
    經本院以八十九年度易字第一０九三號判處有期徒刑六月，
    如易科罰金以銀元三百元折算一日確定，於九十年八月二十
    五日執行完畢。又於九十二年間因違反毒品危害防制條例案
    件，經臺灣高等法院以九十二年度上訴字第三二八三號判處
    有期徒刑一年（施用第一級毒品）、有期徒刑八月（施用第
    二級毒品），應執行有期徒刑一年六月確定；復因妨害自由
    案件，經本院以九十二年度訴字第二六一一號判處有期徒刑
    四月，如易科罰金以銀元三百元折算一日確定。而上述三罪
    經本院以九十三年度聲字第一二九八號裁定應執行有期徒刑
    一年八月，嗣於九十四年五月十八日縮短刑期假釋出監，至
    同年八月十五日假釋期滿，以已執行論。詎李恒偉猶不知悔
    改，明知無普通小型車之駕駛執照，不得駕駛自用小客車，
    竟無駕駛執照，仍於九十五年五月二十七日上午五時許，駕
    駛車號ＡＩ─五二六五號自用小客車，沿臺北縣三重市○○
    路往三和路方向行駛，行經臺北縣三重市○○路○段靠近三
    和路口處時，本應注意在市區道路行駛，時速不得超過五十
    公里，且應注意車前狀況，隨時採取必要之安全措施，以防
    止危險之發生；而依當時天氣晴朗，日間有自然光線，路面
    乾燥無缺陷，視距良好，並無不能注意之情事，其在速限五
    十公里之上開路段，以九十餘公里之速度超速行駛，且疏於
    注意車前狀況，致其所駕駛上揭汽車之車頭撞擊同向直行由
    甲○○所駕駛車號三八０五─ＤＴ號自用小客車車尾，造成
    甲○○受有後頸部扭傷、後背部鈍挫傷之傷害（過失傷害部
    分業據李恒偉與甲○○於偵查中成立調解而未據告訴）。詎
    李恒偉肇事致甲○○受傷後，其因無駕駛執照駕駛汽車，擔
    心因此將遭警舉發，未將受傷之甲○○送醫救治或為其他必
    要之措施，亦未向警察機關報告或留下姓名電話，竟基於肇
    事逃逸之犯意，將其所駕駛汽車留在現場自行離去，嗣經甲
    ○○記下車號後報警處理，經警循線通知李恒偉到案，始查
    悉上情。
二、案經臺北縣政府警察局三重分局報請臺灣板橋地方法院檢察
    署檢察官偵查後聲請簡易判決處刑，本院認不得以簡易判決
    處刑，改依通常程序審理。
    理  由
一、認定犯罪事實所憑之證據及理由：
    訊據被告李恒偉對於上揭駕駛動力交通工具肇事，致人受傷
    而逃逸之犯罪事實，於偵查及本院審理中均坦承不諱，核與
    被害人甲○○於警詢時指述之情節相符，並有道路交通事故
    現場圖、道路交通事故調查報告表(一)、(二)、道路交通事故肇
    事人自首情形紀錄表各一件、臺北縣政府警察局舉發違反道
    路交通管理事件通知單三紙、現場及車損照片共九幀附卷可
    稽；又被害人甲○○因本件車禍受有後頸部扭傷、後背部鈍
    挫傷之傷害一節，亦有臺北縣立醫院診斷證明書一紙在卷可
    憑。綜上，足徵被告自白核與事實相符，堪以採信。本案事
    證明確，被告犯行堪以認定，應依法論科。
二、論罪科刑部分：
（一）查被告行為後，刑法於九十四年二月二日修正公布，並於
      九十五年七月一日施行。按行為後法律有變更者，適用行
      為時之法律，但行為後之法律有利於行為人者，適用最有
      利於行為人之法律，現行刑法第二條第一項訂有明文。此
      條規定乃與刑法第一條罪刑法定主義契合，而貫徹法律禁
      止溯及既往原則，係規範行為後法律變更所生新舊法律比
      較適用之準據法，是刑法第二條本身雖經修正，但刑法第
      二條既屬適用法律之準據法，本身尚無比較新舊法之問題
      ，應一律適用裁判時之現行刑法第二條規定以決定適用之
      刑罰法律，合先敘明。又本次刑法修正之比較新舊法，應
      就罪刑有關之共犯、未遂犯、想像競合犯、牽連犯、連續
      犯、結合犯，以及累犯加重、自首減輕暨其他法定加減原
      因（如身分加減）與加減例等一切情形，綜其全部罪刑之
      結果而為比較，有最高法院九十五年五月二十三日九十五
      年度第八次刑庭會議決議可資參照。茲刑法四十七條有關
      累犯之規定，修正前規定「受有期徒刑之執行完畢，或受
      無期徒或有期徒刑一部之執行而赦免後，五年以內再犯
      有期徒刑以上之罪者，為累犯，加重本刑至二分之一。」
      ，而修正後則規定「受執刑之執行完畢，或一部之執行而
      赦免後，五年以內故意再犯有期徒刑以上之罪者，為累犯
      ，加重本刑至二分之一。」經比較新舊法之結果，行為時
      之舊法對於被告並無不利。是綜合上述條文修正前、後之
      比較，揆諸前揭最高法院決議及修正後刑法第二條第一項
      前段、後段規定之「從舊、從輕」原則，本件自應適用被
      告行為時之法律即修正前刑法之相關規定，予以論處。
（二）核被告李恒偉所為，係犯刑法第一百八十五條之四之駕駛
      動力交通工具肇事致人受傷而逃逸罪。又被告有犯罪事實
      欄所載之犯罪執行完畢紀錄，有臺灣高等法院被告前案紀
      錄表在卷可按，其於有期徒刑之執行完畢後五年內，再犯
      有期徒刑以上之罪，為累犯，應依修正前刑法第四十七條
      之規定加重其刑。爰審酌被告前有多次犯罪執行紀錄（見
      前開臺灣高等法院被告前案紀錄表），素行不佳，及其高
      速行駛且未注意車前狀況而肇事致人受傷後，竟未予救助
      逕自逃逸離去，對於被害人之身體及求償權行使之危害非
      輕，兼衡被告犯後已與被害人成立調解並賠償新臺幣二萬
      八千元（見卷附之臺北縣三重市調解委員會調解書），及
      被告犯後坦承犯行之態度等一切情狀，量處如主文所示之
      刑，以資儆懲。
據上論斷，應依刑事訴訟法第四百五十二條、第二百七十三條之
一第一項、第二百九十九條第一項前段，刑法第二條第一項前段
、第一百八十五條之四、修正前第四十七條，判決如主文。
本案經檢察官黃怡華到庭執行職務。
中    華    民    國    95    年    11    月    27    日
                      交通法庭  法  官 楊 志 雄
以上正本證明與原本無異
                                書記官 陳 春 銘
中    華    民    國    95    年    11    月    27    日
附錄本案論罪科刑法條全文：
刑法第一百八十五條之四
駕駛動力交通工具肇事，致人死傷而逃逸者，處六月以上五年以
下有期徒刑。


司法院資訊處製作；財團法人民間司法改革基金會備份。
